# 请教陈版，应收、应付账龄区间是否需要一致

提问人：小布丁 198601 时间：2016-05-02 09:09:13
1 、请教陈版，上市公司或者挂牌公司的应收往来款项账龄列示期间是 1 年以内、1-2年、2-3年、 3 年以上，应付往来款项账龄列示区间为列示为 1 年以内和 1 年以上 是否合适呢？ 2 、长期应付职工薪酬按照 2014 年 7 月 1 日开始执行的新企业会计准则，资产负债表上应该有这个科目吧，但是会计师说只需在附注列示就可以，报表不需列示，是这样吗？ 谢谢陈版！

回答人：chenyiwei
1 、可以不一致。 2 、报表上可以设置这个项目。事实上现在国资年报和上市公司年报中的报表格式中都有这个项目。

提问人：小布丁 198601 时间：2016-05-02 22:06:10
谢谢陈版，求助陈版 “2、报表上可以设置这个项目。事实上现在国资年报和上市公司年报中的报表格式中都有这个项目。” 我们这边有个创业板IPO项目，现在没有在资产负债表列示“长期应付职工薪酬”，但是负责项目的会计师说可以不用列示，我看上市公司报表作为单独科目都列示了呀，这个是强制性规定吗？还是可以在资产负债表列示也可以不列示呀？

回答人：chenyiwei
建议单独列示这个项目。